臺灣新北地方法院板橋簡易庭小額民事判決
111年度板小字第280號
原      告  張博皓  

訴訟代理人  張良圳  
被      告  劉議文  
上列當事人間請求侵權行為損害賠償事件，於民國111年3月9日
言詞辯論終結，本院判決如下：
    主  文
被告應給付原告新臺幣壹萬零柒佰柒拾陸元，及自民國一百一十
一年二月九日起至清償日止，按年息百分之五計算之利息。
原告其餘之訴駁回。
訴訟費用新臺幣壹仟元由被告負擔新臺幣柒佰貳拾元，餘由原告
負擔。
本判決原告勝訴部分得假執行；其餘假執行之聲請駁回。
    事實及理由
一、按訴狀送達後，原告不得將原訴變更或追加他訴，但擴張或
    減縮應受判決事項之聲明者，不在此限，民事訴訟法第255
    條第1項第3款定有明文。本件原告原起訴聲明請求被告應給
    付原告新臺幣（下同）18,920元及自民事起訴狀繕本送達翌
    日起至清償日止，按年利率百分之5計算之利息。嗣於111年
    3月9日言詞辯論當庭表示變更聲明，請求被告應給付原告14
    ,920元及自民事起訴狀繕本送達翌日起至清償日止，按年利
    率百分之5計算之利息，核屬縮減應受判決事項之聲明，揆
    諸首揭規定，應予准許，先予敘明。
二、原告主張：緣被告於民國110年9月13日上午10時10分許，駕
    駛車號000-0000號車，行經新北市樹林區中山路一段191巷
    口時，因倒車操作不慎之過失致撞擊原告所有之車號000-00
    00號自用小客車（下稱系爭車輛），案經新北市政府警察局
    樹林分局調查並處理處理在案。系爭車輛經送廠維修，維修
    費用為新臺幣(下同)14,920元（工資10,315元、零件4,605
    元）。為此，爰依侵權行為之法律關係訴請被告給付原告14
    ,920元，及自起訴狀繕本送達翌日起至清償日止，按年息百
    分之5計付遲延利息。
三、被告則以：請求鈞院依法判決等語並聲明：原告之訴駁回。
四、原告主張之上開事實，業據其提出道路交通事故當事人登記
    聯單暨道路交通事故初步分析研判表、估價單等件影本為證
    ，並經本院依職權向新北市政府警察局樹林分局調閱系爭肇
    事資料查明無訛，附卷可稽。是經本院調查證據之結果，堪
    認原告之主張為真實。
五、按因故意或過失，不法侵害他人之權利者，負損害賠償責任
    。汽車、機車或其他非依軌道行駛之動力車輛，在使用中加
    損害於他人者，駕駛人應賠償因此所生之損害。民法第184
    條第1項前段、第191條之2前段分別定有明文。次按不法毀
    損他人之物者，被害人得請求賠償其物因毀損所減少之價額
    。民法第196條第1項亦有明文。本件被告就系爭車損有過失
    等情為真實，已如前述，則原告依上開侵權行為之規定，請
    求被告負損害賠償責任，洵屬正當。又依民法第196條請求
    賠償物被毀損所減少之價額，固得以修復費用為估定之標準
    ，但以必要者為限（如修理材料以新品換舊品，應予折舊）
    。經查，依系爭車輛維修清單上所載之維修項目，核與該車
    所受損部位相符，堪認上開修復項目所須之費用共計14,920
    元（工資10,315元、零件4,605元），均屬必要修復費用無
    誤，有估價單附卷可參。又系爭車輛係於104年2月出廠（推
    定為15日），有公路監理電子閘門查詢結果附卷可稽，至11
    0年9月13日車輛受損時，已使用6年6月29日，依「營利事業
    所得稅結算申報查核準則」第95條第8項規定，固定資產提
    列折舊採用定率遞減法者，以一年為計算單位，其使用期間
    未滿一年者，按實際使用月數相當於全年之比例計算之，不
    滿一月者，以一月計，故為6年7月計。而零件費用4,605元
    ，係以新品換舊品，揆諸前述，應予折舊。本院依行政院公
    布之固定資產耐用年數表及固定資產折舊率表，即系爭自用
    小客車之耐用年數為五年，依定率遞減法每年折舊千分之三
    六九，另依據固定資產折舊率表之附註(四)規定:採用定率
    遞減法者，其最後一年之折舊額，加歷年折舊累計額，其總
    和不得超過該資產成本原額之十分之九。是以上開零件扣除
    折舊後，原告得請求之修車零件費為461元（計算式：4,605
    ×1/10=461，元以下四捨五入）。此外，原告另支出修車之
    工資10,315元，無折舊問題，是原告得向被告請求之修車費
    用，共計10,776元（計算式：461元+10,315元=10,776元）
    ，即屬有據，應予准許。
六、從而，原告依侵權行為之法律關係，請求被告給付10,776元
    ，及自起訴狀繕本送達翌日即111年2月9日起至清償日止，
    按年息百分之5計算之利息，為有理由，應予准許，逾此部
    分之請求，即屬無據，應予駁回。
七、本件原告勝訴部分係依小額訴訟程序所為被告敗訴之判決，
    依民事訴訟法第436條之20之規定，爰依職權宣告假執行。
八、本件係小額訴訟事件，應依民事訴訟法第436條之19第1項規
    定，確定本件訴訟費用為1,000元，由敗訴之被告負擔720元
    ，其餘由原告負擔。
九、結論：本件原告之訴為一部有理由，一部無理由，依民事訴
    訟法第436條之23、第436條第2項、第79條、第436條之19第
    1項、第436條之20，判決如主文。
中　　華　　民　　國　  111　　年　　3　　月　　30　　日
                  臺灣新北地方法院板橋簡易庭
                      法  官  呂安樂
以上正本係照原本作成。
如不服本判決，應於送達後20日內，向本院提出上訴狀，並表明
上訴理由（上訴理由應表明一、原判決所違背之法令及具體內容
。二、依訴訟資料可認為原判決有違背法令之具體事實。），如
於本判決宣示後送達前提起上訴者，應於判決送達後20日內補提
上訴理由書（須附繕本），如未於上訴後20日內補提合法上訴理
由書，法院得逕以裁定駁回上訴。如委任律師提起上訴者，應一
併繳納上訴審裁判費。
中　　華　　民　　國　  111　　年　　3　　月　　30　　日
                      書記官  陳佩瑩